【裁判字號】    99,監宣,4
【裁判日期】    990416
【裁判案由】    監護宣告
【裁判全文】
臺灣花蓮地方法院民事裁定               99年度監宣字第4號
聲  請  人  乙○○
相  對  人  甲○○
第  三  人  花蓮縣政府
法定代理人  傅萁
上列聲請人對相對人聲請監護宣告事件，本院裁定如下：
    主    文
宣告相對人甲○○（男，民國○○年○○月○○日生、國民身分證號碼
：Ｚ000000000號）為受監護宣告之人。
選定花蓮縣政府社會處為受監護宣告之人之監護人。
指定聲請人乙○○為會同開具財產清冊之人。
程序費用新臺幣壹仟元由受監護宣告之人負擔。
    理    由
一、聲請意旨略以：聲請人乙○○為相對人甲○○之妹，甲○○
    因罹患慢性器質性腦徵候群及情感性精神分裂症，致不能為
    意思表示或受意思表示，為此聲請對其為監護之宣告等語。
二、經查：聲請人主張之事實，有診斷證明書為據，本院審驗甲
    ○○之精神狀況，認其已對人聲無所反應，並斟酌行政院衛
    生署玉里醫院所為之鑑定意見，認甲○○因器質性精神病及
    極重度智能不足，目前認知功能減退，有明顯思考障礙，現
    實及判斷力嚴重受損，致其一般生活之判斷能力明顯退化，
    已不能辨識其意思表示效果，故聲請人聲請對甲○○為監護
    之宣告為有理由，應予准許。
三、次查：聲請人乙○○為受監護宣告人之妹，有戶籍謄本附卷
    可參；惟經主管機關調查訪視結果，認聲請人雖為相對人之
    妹，但因其與相對人間關係疏離，自相對人入院以來未曾有
    探視或電話之情事。聲請人為本件聲請僅為處分相對人財產
    而非照顧相對人，為保相對人權益，認由主管機關擔任受監
    護宣告之人之監護人，並請主管機關派人會同開立遺產清冊
    ，亦有該訪視評估報告在卷可稽。綜合相對人受照顧現狀及
    其目前與親人相處之情形、併酌本件聲請動機等情，認本件
    由第三人花蓮縣政府社會處擔任受監護宣告人甲○○之監護
    人為適當，至於會同開具財產清冊之人，考量聲請人為相對
    人胞妹，由其擔任尚屬適宜，故選定花蓮縣政府擔任禁治產
    人之監護人，聲請人為會同開具財產清冊之人。又依民法第
    1113條準用同法第1099條之規定，於監護開始時，監護人對
    於受監護宣告人甲○○之財產，應會同聲請人乙○○，於2
    個月內開具財產清冊，並陳報法院，併此敘明。
四、依民事訴訟法第608條第1項，裁定如主文。
中    華    民    國    99    年    4     月    16    日
                  家事法庭      法  官  沈士亮
正本係照原本作成。
如不服本裁定關於選定監護人及指定會同開具財產清冊之人等部
分，應於送達後十日內向本院提出抗告狀，並繳納抗告費新臺幣
1千元；其餘關於宣告監護之部分，不得抗告。
中    華    民    國    99    年    4     月    16    日
                                書記官  陳景源

司法院資訊處製作；財團法人民間司法改革基金會備份。
